臺灣高等法院臺南分院刑事判決
111年度金上訴字第1147號
上  訴  人  臺灣臺南地方檢察署檢察官
被      告  楊紫綺

上列上訴人因被告詐欺等案件，不服臺灣臺南地方法院111年度
金訴字第427號中華民國111年7月27日第一審判決（起訴案號：
臺灣臺南地方檢察署111年度偵字第7197號），提起上訴，暨移
送併辦（臺灣臺南地方檢察署111年度偵字第18985號），本院判
決如下：
    主  文
原判決撤銷。
楊紫綺幫助犯洗錢防制法第十四條第一項之洗錢罪，處有期徒刑
肆月，併科罰金新臺幣壹萬元，罰金如易服勞役，以新臺幣壹仟
元折算壹日。緩刑參年，並應按附表所示之賠償金額及方式向李
沛恩支付損害賠償。
    事  實
一、楊紫綺明知向金融機構申辦金融帳戶開通網路銀行帳號係憑
    密碼驗證，此外別無確認使用者身分之方式，可預見如將個
    人金融帳戶之網路銀行帳號及密碼交付他人使用，恐為不法
    者充作詐騙被害人匯入款項之犯罪工具，並藉以作為隱匿其
    詐欺犯罪所得去向之用，而製造金流斷點，以逃避國家追訴
    、處罰，竟仍基於幫助洗錢及幫助詐欺取財之不確定故意，
    於民國110年10月26日下午3時7分許前之某時，將其所申辦
    之中國信託商業銀行帳號000-000000000000號帳戶(下稱本
    案帳戶)之網路銀行帳號及密碼，提供予真實姓名年籍不詳
    之人，而容任該人及其所屬之詐欺集團成員使用本案帳戶以
    遂行詐欺取財及洗錢犯罪。嗣該詐欺集團成員（無證據證明
    該詐欺集團成員中有未滿18歲之人）取得本案帳戶之網路銀
    行帳號及密碼後，即共同意圖為自己不法之所有，基於詐欺
    取財及洗錢之犯意聯絡，為下列行為：
　㈠詐欺集團成員於110年10月6日，透過網路結識林佩宇後，向
    其佯稱：可在娛樂平台下注獲利云云，致林佩宇陷於錯誤，
    而於110年10月26日下午3時7分許，匯款新臺幣（下同）13
    萬元至本案帳戶，隨即遭該詐欺集團成員提領一空。
　㈡詐欺集團成員於110年10月9日，透過通訊軟體LINE結識李沛
    恩，向其佯稱：可介紹投資網站，加入會員可獲利云云，致
    李沛恩陷於錯誤，而於110年11月1日20時32分許、22時57分
    許，各匯款10萬元、10萬元至本案帳戶，隨即遭該詐欺集團
    成員提領一空。
二、案經林佩宇訴由花蓮縣警察局新城分局、李沛恩訴由桃園市
    政府警察局大溪分局報請臺灣臺南地方檢察署檢察官偵查起
    訴及移送併辦。
    理  由
壹、按被告以外之人於審判外之陳述，雖不符刑事訴訟法第159
    條之1至第159條之4之規定，然經當事人於審判程序同意作
    為證據，法院審酌該言詞陳述或書面陳述作成時之情況，認
    為適當者，亦得為證據。又當事人、代理人或辯護人於法院
    調查證據時，知有第159條第1項不得為證據之情形，而未於
    言詞辯論終結前聲明異議者，視為有前項之同意，刑事訴訟
    法第159條之5定有明文。立法意旨在於傳聞證據未經當事人
    之反對詰問予以核實，原則上先予排除，惟若當事人已放棄
    反對詰問權，於審判程序中表明同意該等傳聞證據可作為證
    據，或於言詞辯論終結前未聲明異議，基於尊重當事人對傳
    聞證據之處分權，及證據資料愈豐富，愈有助於真實發見之
    理念，且強化言詞辯論主義，使訴訟程序得以順暢進行，上
    開傳聞證據亦均具有證據能力。查本案所引用之相關證據資
    料（詳後引證據），其中各項言詞或書面傳聞證據部分，縱
    無刑事訴訟法第159條之1至第159條之4或其他規定之傳聞證
    據例外情形，然業經本院審理時予以提示並告以要旨，且各
    經檢察官、被告楊紫綺表示意見，當事人已知上述證據乃屬
    傳聞證據，已明示同意作為本案之證據使用（本院卷第47-4
    8、105-106頁），而本院審酌上開證據資料製作時之情況，
    無不當取供及證明力明顯過低之瑕疵，認以之作為證據應屬
    適當，揆諸前開規定，應認均有證據能力。
貳、認定犯罪事實所憑之證據及理由：
一、前揭事實，業據被告坦承不諱（警卷第9-13頁、臺灣臺南地
    方檢察署111年度偵字第18985號卷《下稱偵卷》第26-27頁、
    原審卷第64頁、本院卷第109-110頁），並有如下證據可資
    證明：
　㈠證人即告訴人林佩宇（警卷第37-41頁）、李沛恩（偵卷第22
    9-230頁）於警詢時之證詞。
　㈡中國信託商業銀行股份有限公司111年1月26日中信銀字第111
    224839027778號函暨檢附之被告帳戶申設資料、歷史交易明
    細各1份（警卷第17-25頁）、告訴人林佩宇之郵政跨行匯款
    申請書1紙（警卷第43頁）、林佩宇與詐騙集團成員之LINE
    通訊軟體對話紀錄擷圖64張（警卷第47-62頁）、林佩宇之
    內政部警政署反詐騙諮詢專線紀錄表、高雄市政府警察局小
    港分局漢民路派出所受理詐騙帳戶通報警示簡便格式表、受
    理各類案件紀錄表、受（處）理案件證明單各1份（警卷第6
    9-83頁）、被告之中國信託銀行存款基本資料、存款交易明
    細各1份（偵卷第393-421頁）附卷可稽。
二、綜上所述，被告之任意性自白與事實相符，堪以採信。從而
    本件事證明確，被告上開幫助詐欺取財、幫助洗錢之犯行，
    均堪認定，應依法論科。　　　　
參、論罪科刑：
一、洗錢部分之說明：
　㈠按洗錢防制法於105年12月28日修正公布，並於106年6月28日
    生效施行（下稱新法）。修正前該法（下稱舊法）將洗錢行
    為區分為將自己犯罪所得加以漂白之「為自己洗錢」及明知
    是非法資金，卻仍為犯罪行為人漂白黑錢之「為他人洗錢」
    兩種犯罪態樣，且依其不同之犯罪態樣，分別規定不同之法
    定刑度。惟洗錢犯罪本質在於影響合法資本市場並阻撓偵查
    ，不因為自己或為他人洗錢而有差異，且洗錢之行為包含處
    置（即將犯罪所得直接予以處理）、多層化（即為使偵查機
    關難以追查金流狀況，以迂迴層轉、化整為零之多層化包裝
    方式，掩飾或隱匿特定犯罪所得）及整合（即收受、持有或
    使用他人犯罪所得，使該犯罪所得披上合法之外衣，回歸正
    常金融體系）等各階段行為，其模式不祇一端，上開為自己
    或為他人洗錢之二分法，不僅無助於洗錢之追訴，且徒增實
    務事實認定及論罪科刑之困擾。故而為澈底打擊洗錢犯罪，
    新法乃依照國際防制洗錢金融行動工作組織（Financial Ac
    tion Task Force，下稱FATF）40項建議之第3項建議，並參
    採聯合國禁止非法販運麻醉藥品和精神藥物公約及聯合國打
    擊跨國有組織犯罪公約之洗錢行為定義，將洗錢行為之處置
    、多層化及整合等各階段，全部納為洗錢行為，而於新法第
    2條規定：「本法所稱洗錢，指下列行為：意圖掩飾或隱匿
    特定犯罪所得來源，或使他人逃避刑事追訴，而移轉或變更
    特定犯罪所得。掩飾或隱匿特定犯罪所得之本質、來源、
    去向、所在、所有權、處分權或其他權益者。收受、持有
    或使用他人之特定犯罪所得。」以求與國際規範接軌。另舊
    法過度限縮洗錢犯罪成立之可能，亦模糊前置犯罪僅在對於
    不法金流進行不法原因之聯結，造成洗錢犯罪成立門檻過高
    ，洗錢犯罪難以追訴，故新法參考FATF建議，就其中採取門
    檻式規範者，明定為最輕本刑為6個月以上有期徒刑之罪，
    並將「重大犯罪」之用語，修正為「特定犯罪」，再增列未
    為最輕本刑為6個月以上有期徒刑之罪所涵括之違反商標法
    等罪，且刪除有關犯罪所得金額須在5百萬元以上者，始得
    列入前置犯罪之限制規定，以提高洗錢犯罪追訴之可能性。
    從而新法第14條第1項所規範之一般洗錢罪，必須有第3條規
    定之前置特定犯罪作為聯結，始能成立。然洗錢犯罪之偵辦
    在具體個案中經常祇見可疑金流，未必瞭解可疑金流所由來
    之犯罪行為，倘所有之洗錢犯罪皆須可疑金流所由來之犯罪
    行為已經判決有罪確定，始得進一步偵辦處罰，則對於欠缺
    積極事證足以認定確有前置犯罪，卻已明顯違反洗錢防制規
    定之可疑金流，即無法處理。故而新法乃參考澳洲刑法立法
    例，增訂特殊洗錢罪，於第15條第1項規定：「收受、持有
    或使用之財物或財產上利益，有下列情形之一，而無合理來
    源且與收入顯不相當者，處6月以上5年以下有期徒刑，得併
    科新臺幣5百萬元以下罰金：冒名或以假名向金融機構申請
    開立帳戶。以不正方法取得他人向金融機構申請開立之帳
    戶。規避第7條至第10條所定洗錢防制程序。」從而特殊洗
    錢罪之成立，不以查有前置犯罪之情形為要件，但必須其收
    受、持有或使用之財物或財產上利益，無合理來源並與收入
    顯不相當，且其財物或財產上利益之取得必須符合上開列舉
    之3種類型者為限。易言之，第15條之特殊洗錢罪，係在無
    法證明前置犯罪之特定不法所得，而未能依第14條之一般洗
    錢罪論處時，始予適用。倘能證明人頭帳戶內之資金係前置
    之特定犯罪所得，即應逕以一般洗錢罪論處，自無適用特殊
    洗錢罪之餘地。例如詐欺集團向被害人施用詐術後，為隱匿
    其詐欺所得財物之去向，而令被害人將其款項轉入該集團所
    持有、使用之人頭帳戶，並由該集團所屬之車手前往提領詐
    欺所得款項得逞，檢察官如能證明該帳戶內之資金係本案詐
    欺之特定犯罪所得，即已該當於新法第14條第1項之一般洗
    錢罪；至若無法將人頭帳戶內可疑資金與本案詐欺犯罪聯結
    ，而不該當第2條洗錢行為之要件，當無從依第14條第1項之
    一般洗錢罪論處，僅能論以第15條第1項之特殊洗錢罪。另
    過去實務認為，行為人對犯特定犯罪所得之財物或利益作直
    接使用或消費之處分行為，或僅將自己犯罪所得財物交予其
    他共同正犯，祇屬犯罪後處分贓物之行為，非本條例所規範
    之洗錢行為，惟依新法規定，倘行為人意圖掩飾或隱匿特定
    犯罪所得來源，而將特定犯罪所得直接消費處分，甚或交予
    其他共同正犯，而由共同正犯以虛假交易外觀掩飾不法金流
    移動，即難認單純犯罪後處分贓物之行為，應仍構成新法第
    2條第1款或2款之洗錢行為（最高法院108年度台上字第1744
    號、109年度台上字第1320號、109年度台上字第1641號判決
    意旨參照）。本件詐欺集團成員於取得被告所申設本案帳戶
    之網路銀行帳號及密碼後，詐欺告訴人林佩宇、李沛恩，致
    告訴人林佩宇、李沛恩陷於錯誤，依該詐欺集團成員之指示
    ，匯款13萬元及10萬元、10萬元至本案帳戶，旋遭詐欺集團
    成員提領一空等情，已如前述，則上開詐欺集團成員既有掩
    飾、隱匿詐欺犯罪所得去向、所在之行為，而製造金流斷點
    ，揆諸前開說明，核與洗錢防制法第14條第1項洗錢罪之要
    件相合。
　㈡而洗錢防制法第2條修正之立法說明第3點雖謂「…㈣提供帳戶
    以掩飾不法所得之去向，例如：販售帳戶予他人使用…」等
    語，似以販售帳戶為洗錢類型之一，然其僅係單純之舉例，
    並未說明何以與掩飾、隱匿之要件相當。而文義解釋為法律
    解釋之基礎，立法者之意思僅屬對構成要件文義之眾多解釋
    方法之一，仍須就法條文字之規範目的及保護利益具體分析
    。一般而言，洗錢防制法第2條第2款之掩飾、隱匿行為，目
    的在遮掩、粉飾、隱藏、切斷特定犯罪所得與特定犯罪間之
    關聯性，是此類洗錢行為須與欲掩飾、隱匿之特定犯罪所得
    間具有物理上接觸關係（事實接觸關係）。而提供金融帳戶
    供他人使用，嗣後被害人雖匯入款項，然此時之金流仍屬透
    明易查，在形式上無從合法化其所得來源，未造成金流斷點
    ，尚不能達到掩飾或隱匿特定犯罪所得之來源、去向及所在
    之作用，須待款項遭提領後，始產生掩飾、隱匿之結果。故
    而，行為人提供金融帳戶，若無參與後續之提款行為，即非
    洗錢防制法第2條第2款所指洗錢行為，無從成立一般洗錢罪
    之直接正犯。
　㈢然刑法第30條之幫助犯，係以行為人主觀上有幫助故意，客
    觀上有幫助行為，即對於犯罪與正犯有共同認識，而以幫助
    意思，對於正犯資以助力，但未參與實行犯罪之行為者而言
    。幫助犯之故意，除需有認識其行為足以幫助他人實現故意
    不法構成要件之「幫助故意」外，尚需具備幫助他人實現該
    特定不法構成要件之「幫助既遂故意」，惟行為人只要概略
    認識該特定犯罪之不法內涵即可，無庸過於瞭解正犯行為之
    細節或具體內容。此即學理上所謂幫助犯之「雙重故意」。
    金融帳戶乃個人理財工具，依我國現狀，申設金融帳戶並無
    任何特殊限制，且可於不同之金融機構申請多數帳戶使用，
    是依一般人之社會通念，若見他人不以自己名義申請帳戶，
    反而收購或借用別人之金融帳戶以供使用，並要求提供提款
    卡及告知密碼，則提供金融帳戶者主觀上如認識該帳戶可能
    作為對方收受、提領特定犯罪所得使用，對方提領後會產生
    遮斷金流以逃避國家追訴、處罰之效果，仍基於幫助之犯意
    ，而提供該帳戶之提款卡及密碼，以利洗錢實行，仍可成立
    一般洗錢罪之幫助犯（最高法院109年度台上字第3101號判
    決意旨參照）。從而，行為人提供金融機構帳戶予不認識之
    人，固非屬洗錢防制法第2條所稱之洗錢行為，不成立一般
    洗錢罪之正犯；然行為人主觀上如認識該帳戶可能作為收受
    、提領特定犯罪所得使用，他人提領後會產生遮斷資金流動
    軌跡以逃避國家追訴、處罰之效果，仍基於幫助之犯意而提
    供，則應論以幫助犯一般洗錢罪。
二、按刑法之故意，分為直接故意與不確定故意，不確定故意係
    指行為人對於構成犯罪事實，預見其發生而其發生並不違背
    其本意，刑法第13條第2項定有明文。而金融帳戶為個人理
    財工具，申請開設金融帳戶並無任何特殊限制，一般民眾皆
    可申請，且開戶門檻不高，一人復得在不同金融機構申請數
    個存款帳戶使用，此乃眾所周知之事實。又按向金融機構開
    設帳戶、網路銀行帳號使用一事，乃針對個人身分之社會信
    用而予資金流通，具有強烈屬人性；故依一般人之社會生活
    經驗，實無收集（包含購買、承租或借用等）他人帳戶使用
    之必要。如陌生人不以自己名義申請開戶，反向他人收集銀
    行帳戶供己使用，該他人對於收集帳戶者是否合法使用乙節
    ，應有合理懷疑甚明。此外，常人廣知詐騙集團利用人頭帳
    戶逃避檢警對詐騙款項金流之查緝，而被告係年滿20歲之成
    年人，並具有一定之智識及社會經驗之人，對於上情應有所
    認識，其於提供本案帳戶之網路銀行帳號及密碼予不相識之
    他人時，已足預見對方可能作為詐騙他人財物之工具使用及
    後續詐欺集團為掩飾、隱匿贓款去向暨所在而將款項提領一
    空之洗錢行為，顯然被告將本案帳戶之網路銀行帳號及密碼
    隨意交付與不相識之人，係抱持自身無遭受損失之虞，縱使
    本案帳戶遭詐欺集團成員作為詐欺取財及洗錢犯罪使用，對
    自己亦無妨害之容任心理，而不違反其本意，是以被告主觀
    上有幫助詐欺及幫助洗錢之不確定故意，甚為顯明。
三、按刑法上之幫助犯，係對於犯罪與正犯有共同之認識，而以
    幫助之意思，對於正犯資以助力，而未參與實行犯罪之行為
    者而言（最高法院88年度台上字第1270號判決意旨參照）。
    刑法關於正犯、幫助犯之區別，係以其主觀之犯意及客觀之
    犯行為標準，凡以自己犯罪之意思而參與犯罪，無論其所參
    與者是否犯罪構成要件之行為，皆為正犯，其以幫助他人犯
    罪之意思而參與犯罪，其所參與者，苟係犯罪構成要件之行
    為，亦為正犯。如以幫助他人犯罪之意思而參與犯罪，其所
    參與者又為犯罪構成要件以外之行為，則為從犯（最高法院
　　95年度台上字第3886號判決意旨參照）。查本案被告交付其
    所申辦本案帳戶予詐欺集團成員，供詐欺集團成員詐欺告訴
    人取得財物之用，而告訴人等匯入本案帳戶之款項，旋遭該
    詐欺集團成員提領一空，以此方式製造金流之斷點，致無從
    或難以追查前揭犯罪所得之去向，惟被告僅為他人詐欺取財
    及洗錢犯行提供助力，尚無證據足以證明被告係以自己實行
    詐欺取財罪、洗錢罪之意思而參與犯罪，或與他人為詐欺取
    財及洗錢罪之犯意聯絡，或有直接參與詐欺取財及洗錢犯罪
    構成要件行為分擔等情事，揆諸前揭判決意旨說明，被告所
    為應屬幫助詐欺取財、幫助洗錢無訛。
四、核被告所為，係犯刑法第30條第1項前段、第339條第1項之
    幫助詐欺取財罪，及刑法第30條第1項前段、洗錢防制法第1
    4條第1項之幫助洗錢罪。被告以一提供帳戶之行為，幫助詐
    欺集團詐欺告訴人等2人財物，及幫助洗錢，係以一行為而
    觸犯數罪名，為想像競合犯，應依刑法第55條前段規定，從
    一重論以幫助洗錢罪。
五、按洗錢防制法第16條第2項規定：「犯前二條之罪，在偵查
    或審判中自白者，減輕其刑」。查被告就本件幫助洗錢犯行
    ，已於審理時自白犯行，應依洗錢防制法第16條第2項之規
    定，減輕其刑。又被告以幫助之意思，參與構成要件以外之
    行為，為幫助犯，衡諸其犯罪情節，爰依同法第30條第2項
    之規定，按正犯之刑減輕之，並依法遞減之。
六、臺灣臺南地方檢察署111年度偵字第18985號併辦意旨，與起
    訴論罪部分有想像競合之裁判上一罪關係，為起訴效力所及
    ，本院自應併予審判。
肆、撤銷改判之理由：
一、原審以被告幫助洗錢等犯行明確而予論罪科刑，固非無見。
    惟查：被告提供本案帳戶除幫助詐欺集團詐騙告訴人林佩宇
    財物外，亦幫助詐欺告訴人李沛恩財物，及幫助洗錢，已如
    前述，原審「未及審酌」上情（即併案告訴人李沛恩部分）
    ，容有未洽。檢察官上訴意旨以本案帳戶尚有告訴人李沛恩
    受騙匯入款項，且量刑之輕重因此有影響，指摘原判決不當
    ，為有理由，自應由本院將原判決予以撤銷改判，以期適法
    。
二、爰審酌被告任意將自身所有金融帳戶提供予他人使用，罔顧
    可能遭有心人士用以作為財產犯罪之工具，及幫助掩飾、隱
    匿遭詐財物之去向暨所在，其行為已影響社會正常交易安全
    ，並增加告訴人等尋求救濟之困難，亦使犯罪之追查趨於複
    雜，助長詐欺犯罪風氣之猖獗，實屬不該。另考量告訴人林
    佩宇、李沛恩被騙金額之犯罪情節暨所生損害。兼衡被告並
    無任何前案紀錄（參見臺灣高等法院被告前案紀錄表）之素
    行，犯後均坦認犯行之態度，且與告訴人林佩宇、李沛恩均
    達成民事調解，並已給付告訴人林佩宇調解金額完畢。暨被
    告自陳高中肄業之智識程度，從事餐飲工作，月入2萬多元
    ，未婚無子女等一切情狀，量處被告有期徒刑4月，併科罰
    金1萬元，並就併科罰金部分，依刑法第42條第3項前段規定
    諭知易服勞役之折算標準。另洗錢防制法第14條法定刑為「
    處7年以下有期徒刑…」，並不符合刑法第41條「犯最重本刑
    為5年以下有期徒刑以下之刑之罪…得以新臺幣1千元、2千元
    或3千元折算一日，易科罰金。」之要件，故本案所處有期
    徒刑不能易科罰金，但得聲請易服社會勞動。
三、被告前未曾因故意犯罪受有期徒刑以上刑之宣告，有臺灣高
    等法院被告前案紀錄表可查。其因一時失慮致犯本案之罪。
    又被告與告訴人林佩宇、李沛恩均達成民事調解，已給付告
    訴人林佩宇之調解金額完畢，有原審111年度南司刑移調字
    第425號調解筆錄1份（原審卷第39-40頁）、本院111年度附
    民移調字第259號調解筆錄1份（本院卷第97-98頁）、自動
    櫃員機交易明細表3紙（本院卷第114-119頁）可查，足見被
    告犯後已盡力彌補所造成之損害。本院考量被告上開一切情
    狀，認被告經此偵、審程序及科刑之教訓，當已知所警惕，
    信無再犯之虞，本院認對被告所宣告之刑，以暫不執行為適
    當，爰依刑法第74條第1項第1款規定，併予宣告緩刑3年，
    以勵自新。另按緩刑宣告，得斟酌情形，命犯罪行為人向被
    害人支付相當數額之財產或非財產上之損害賠償，刑法第74
    條第2項第3款亦有明文。本件被告與告訴人李沛恩雖已達成
    調解，然為兼顧告訴人李沛恩之權益，確保被告於緩刑期間
    內按其承諾之賠償金額及方式履行，以確實收緩刑之功效，
    認如課予被告於緩刑期內按調解內容支付告訴人李沛恩損害
    賠償之負擔，應屬適當，乃依前揭規定，併諭知被告於緩刑
    期間應依附表所示之賠償金額及方式，向告訴人李沛恩履行
    賠償義務。被告此項緩刑之負擔，乃緩刑宣告附帶之條件，
    依刑法第75條之1第1項第4款之規定，違反上開所定負擔情
    節重大，足認原宣告之緩刑難收其預期效果，而有執行刑罰
    之必要者，得撤銷緩刑之宣告，併此敘明。
據上論斷，應依刑事訴訟法第369條第1項前段、第364條、第299
條第1項前段（僅引用程序法），判決如主文。
本案經檢察官蔡宗聖提起公訴，檢察官謝欣如提起上訴，檢察官
蔡佩容移送併辦，檢察官劉榮堂到庭執行職務。
中　　華　　民　　國　　111 　年　　11　　月　　29　　日
                  刑事第一庭    審判長法  官　陳連發
                                      法  官　何秀燕
                                      法　官  洪榮家
　　　　　
以上正本證明與原本無異。
如不服本判決應於收受送達後20日內向本院提出上訴書狀，其未
敘述上訴理由者，並得於提起上訴後20日內向本院補提理由書（
均須按他造當事人之人數附繕本）「切勿逕送上級法院」。
　　　　　　　　　　　　　　　　　　　書記官　呂宬樂
中　　華　　民　　國　　111 　年　　11　　月　　29　　日
附錄本案論罪科刑法條：　　
洗錢防制法第14條
有第二條各款所列洗錢行為者，處 7 年以下有期徒刑，併科新
臺幣 5 百萬元以下罰金。
前項之未遂犯罰之。
前二項情形，不得科以超過其特定犯罪所定最重本刑之刑。
中華民國刑法第339條
意圖為自己或第三人不法之所有，以詐術使人將本人或第三人之
物交付者，處5年以下有期徒刑、拘役或科或併科50萬元以下罰
金。
以前項方法得財產上不法之利益或使第三人得之者，亦同。
前二項之未遂犯罰之。
中華民國刑法第30條
幫助他人實行犯罪行為者，為幫助犯。雖他人不知幫助之情者，
亦同。
幫助犯之處罰，得按正犯之刑減輕之。


附表：
賠償金額 賠償方式 被告願給付李沛恩20萬元。 被告於緩刑期內應履行之事項：被告自112年2月15日起按月於每月15日前各給付1萬元，若一期未付，未屆清償期者，視為全部到期。